【裁判字號】    98,裁,2929
【裁判日期】    981130
【裁判案由】    有關土地登記事務
【裁判全文】
最  高  行  政  法  院  裁  定
                                      98年度裁字第2929號
聲  請  人  甲○○（即郭看之承.
上列聲請人因與相對人雲林縣政府間有關土地登記事務事件，對
於中華民國98年3月19日本院98年度裁字第738號裁定，聲請再審
，本院裁定如下：
    主  文
再審之聲請駁回。
再審訴訟費用由聲請人負擔。
    理  由
一、按對於確定裁定聲請再審，應依行政訴訟法第283條準用同
    法第277條第1項第4款之規定表明再審理由，此為必須具備
    之程式。所謂表明再審理由，必須指明確定裁定有如何合於
    行政訴訟法第273條所定再審事由之具體情事，始為相當。
    倘僅泛言有再審事由而無具體情事者，仍難謂已合法表明再
    審理由，所為再審之聲請，即屬不合法。
二、本件聲請人對於本院97年度裁字第905號確定裁定聲請再審
    ，經本院98年度裁字第738號裁定（下稱原裁定）以再審聲
    請不合法裁定予以駁回，聲請人復認原裁定有行政訴訟法第
    273條第1項第1款所定事由，對之聲請再審，意旨略以：系
    爭案件原因為土地重劃，依農地重劃條例第27條規定，行使
    公權利公告確定視為原有土地，並非依土地法第37條第2項
    及土地登記規則第4條第1項第1款而移轉登記，應適用土地
    登記規則第29條第1項第3款之囑託登記，並依農地重劃條例
    第30條規定行使公權利公告確定轉載登記云云。惟核其再審
    理由所陳各節，無非重述其在前訴訟程序就實體爭議事項所
    為之主張，而對於本件所聲請再審之原確定裁定以其再審聲
    請為不合法予以駁回，究有如何合於法定再審事由，並未具
    體指及，顯未合法表明再審理由，揆諸首揭規定及說明，其
    再審之聲請，於法不合，應予駁回。又當事人就同一事件對
    於本院所為歷次之裁判聲請再審，必須其對最近一次裁判之
    再審有理由，本院始得進而審究其前此歷次裁判有無再審理
    由，依上開所述，聲請人本件再審之聲請既不合法，從而其
    關於本院前此裁判部分之指摘，本院即毋須審究。又按必要
    共同訴訟之共同訴訟人中一人聲請再審時，須其再審之聲請
    合法，其效力始及於全體。其再審之聲請不合法時，因非有
    利益於共同訴訟人，法院為駁回聲請再審之裁定，無庸將未
    聲請再審之共同訴訟人併列為聲請人，併此明。
三、據上論結，本件聲請為不合法。依行政訴訟法第283條、第
    278條第1項、第104條、民事訴訟法第95條、第78條，裁定
    如主文。
中    華    民    國    98    年    11    月    30    日
                    最高行政法院第四庭
                        審判長法官  劉  鑫  楨
                              法官  黃  淑  玲
                              法官  劉  介  中
                              法官  張  瓊  文
                              法官  陳  鴻  斌
以  上  正  本  證  明  與  原  本  無  異
中    華    民    國    98    年    11    月    30    日
                              書記官  張  雅  琴


司法院資訊處製作；財團法人民間司法改革基金會備份。
